Inventaris van het archief van het Nederlands Beheersinstituut, beheersdossiers beginnend met de letter G
Nationaal Archief, Den Haag
Nederlandse Beheersinstituut (NBI): Beheersdossiers
Ned. Beheersinstituut / Beheersdossiers
1945-1967
J25552
8482 inventarisnummers; 2689,10 meter
Normale geschreven, getypte en gedrukte documenten, geen bijzondere handschriften.
Nationaal Archief, Den Haag
Nederlands Beheer Instituut
De database van de beheersdossiers van het Nederlands Beheersinstituut bevatte alfabetische namenlijsten met bij elke persoonsvermelding het dossiernummer. Deze database is bij de openbaar-worden van het archief in 2018 omgezet naar een set inventarissen, waar deze inventaris er één van is.
Archiefvorming
Geschiedenis van het archiefbeheer
De verwerving van het archief
Het archief is krachtens bepalingen van de Archiefwet overgebracht.
Inhoud en structuur van het archief
Ordening van het archief
De serie inventarissen over de beheersdossiers van het NBI zijn alfabetisch geordend en opgedeeld in series van 1000 dossiers. De serie-titel bevat steeds de eerste en de laatste naam uit de serie. De bestanddelen met inventarisnummers onder de 26000 zijn omslagen waarin meerdere, soms tientallen, dossiers zitten.
Deze dossiers zijn afzonderlijk, op de juiste alfabetische plek, opgenomen. Een inventarisnummer kan dus meerdere keren voorkomen. De dossiers zelf kunnen ook weer betrekking hebben op meerdere personen of organisaties. In dat geval is bij de beschrijving van een inventarisnummer een verwijzing opgenomen waarin staat welke andere personen of organisaties genoemd worden. Elk van die personen of organisaties komt zelf ook weer voor op de juiste alfabetische plek.
Aanwijzingen voor de gebruiker
Openbaarheidsbeperkingen
Volledig openbaar
Materiële beperkingen
Het archief kent geen beperkingen voor het raadplegen van stukken als gevolg van slechte materiële staat
Aanvraaginstructie
Openbare archiefstukken kunnen online worden aangevraagd en gereserveerd. U kunt dit ook via de terminals in de studiezaal van het Nationaal Archief doen. Om te kunnen reserveren dient u de volgende stappen te volgen:
U maakt een profiel aan op www.gahetna.nl, en logt vervolgens in
Via de archiefinventaris (alleen de beschrijvingen met rode nummers) selecteert u het gewenste archiefstuk door op de knop 'Reserveren' te klikken
In het volgende scherm geeft u aan op welke dag u het archiefstuk wilt inzien
Indien u zich bevindt in de studiezaal en een tafelnummer heeft ontvangen kunt u dit nummer vermelden. Als u geen tafelnummer heeft kunt u tafelnummer 777 laten staan
Vervolgens bevestigt u uw reservering door deze te versturen.
Verwant materiaal
Beschikbaarheid van kopieën
Inventarisnummers van dit archief zijn niet in kopievorm beschikbaar
Verwante archieven
Deze inventaris is onderdeel van een serie inventarissen over de beheersdossiers van het Nederlands Beheersinstituut. Vanwege de omvang van dit archief zijn de beschrijvingen van de dossiers verdeeld over meerdere inventarissen, op basis van de eerste letter van de achternaam (voor personen) of bedrijfsnaam (voor bedrijven).
De volgende inventarissen maken onderdeel uit van het archief van het Nederlands Beheersinstituut:
2.09.16.01: beheersdossiers beginnend met de letter A
2.09.16.02: beheersdossiers beginnend met de letter B
2.09.16.03: beheersdossiers beginnend met de letters C en D
2.09.16.04: beheersdossiers beginnend met de letters E en F
2.09.16.05: beheersdossiers beginnend met de letter G
2.09.16.06: beheersdossiers beginnend met de letter H
2.09.16.07: beheersdossiers beginnend met de letters I en J
2.09.16.08: beheersdossiers beginnend met de letter K
2.09.16.09: beheersdossiers beginnend met de letter L
2.09.16.10: beheersdossiers beginnend met de letter M
2.09.16.11: beheersdossiers beginnend met de letters N, O en P
2.09.16.12: beheersdossiers beginnend met de letters Q en R
2.09.16.13: beheersdossiers beginnend met de letter S
2.09.16.14: beheersdossiers beginnend met de letters T en U
2.09.16.15: beheersdossiers beginnend met de letter V
2.09.16.16: beheersdossiers beginnend met de letter W
2.09.16.17: beheersdossiers beginnend met de letters X, Y en Z
2.09.49: directiearchief van het Nederlands Beheersinstituut
Beschrijving van de series en archiefbestanddelen
- Serie 'G. Blonk, Firma (Brandstoffenhandel) - Gedatis, K.H.'
  - G. Blonk, Firma (Brandstoffenhandel), Ter Aar [Vertegenwoordiging Leiden en Alphen aan den Rijn], ---
    Onderdeel van een omslag met meerdere dossiers. Deze omslag is aan te vragen via archiefinventaris 2.09.16.01, inventarisnummer 26570, ten name van Abshoven, Gebr. G. en J.A. van
    Dit dossier betreft ook: Abshoven, Gebr. G. en J.A. van
  - Gaaff, J., Amsterdam, 78805
  - Gaag, A. van der, Rotterdam, 78803
  - Gaag, A. van der, Rotterdam, 78804
  - Gaag, G. van der, Rotterdam, 78801
  - Gaag, G. van der, Rotterdam, 78802
  - Gaag, H.C. van der, Rotterdam, 78800
  - Gaag, J. van der [PE39 1495], ---
    Onderdeel van een omslag met meerdere dossiers. Deze omslag is aan te vragen via archiefinventaris 2.09.16.03, inventarisnummer 3731, ten name van Dam, J.P.
  - Gaag, J. van der, Den Haag, 78799
  - Gaag, J.G. van der, Rotterdam, 78798
  - Gaag, J.L. van der, Schiedam, 78796
  - Gaag, J.L. van der, Den Haag, 78797
  - Gaag, K. van der, Santpoort, 78795
  - Gaag, L.B. van der, Rotterdam [DN 1359], ---
    Onderdeel van een omslag met meerdere dossiers. Deze omslag is aan te vragen via archiefinventaris 2.09.16.01, inventarisnummer 2051, ten name van Achard van Enschut, F.P.G.D.
  - Gaag, M. van der, Loosduinen [PE2 2514], ---
    Onderdeel van een omslag met meerdere dossiers. Deze omslag is aan te vragen via archiefinventaris 2.09.16.02, inventarisnummer 6565, ten name van Berger, R.
  - Gaag, P. van der, Rotterdam, 78793
  - Gaag, P. van der, Loosduinen, 78794
  - Gaag, P. van der, Loosduinen [PD2 375], ---
    Onderdeel van een omslag met meerdere dossiers. Deze omslag is aan te vragen via archiefinventaris 2.09.16.02, inventarisnummer 4705, ten name van Beersma, P.
  - Gaaijjetaan, A.J., Valkenburg [PE40 3892], ---
    Onderdeel van een omslag met meerdere dossiers. Deze omslag is aan te vragen via archiefinventaris 2.09.16.04, inventarisnummer 3832, ten name van Falier, H.
  - Gaajetaan, A.J.T.S., Valkenburg, 78792
  - Gaajetaan, E.G.M.S., Valkenburg [PE40 463], ---
    Onderdeel van een omslag met meerdere dossiers. Deze omslag is aan te vragen via archiefinventaris 2.09.16.01, inventarisnummer 3756, ten name van Appelberg, T.W.
  - Gaajetaan, E.S.M.G., Maastricht, 78791
  - Gaajetaan, T., Valkenburg, 78808
  - Gaajetaan, T.J.H., Valkenburg [PE40 462], ---
  - Gaal, A., Alblasserdam, 78809
  - Gaal, C. van, Ossendrecht, 78811
  - Gaal, F.E.A., Arnhem, 78812
  - Gaal, G., Almelo, 78813
  - Gaal, H., Steenwijk, 78814
  - Gaal, H.H.W., Venlo, 78815
  - Gaal, J., Zwolle, 78816
  - Gaal, J.G.A., Almelo [PE23 1097], ---
    Onderdeel van een omslag met meerdere dossiers. Deze omslag is aan te vragen via archiefinventaris 2.09.16.02, inventarisnummer 2570, ten name van Bosker, J.
  - Gaal, K.F., Steenwijk, 78817
  - Gaal, W., Den Haag, 78818
  - Gaal, W.T., Den Haag, 78819
  - Gaale, J.W.G.T. van, Amsterdam, 78820
  - Gaalen, A. van, Monster, 78821
  - Gaalen, G.J. van, Oosterbeek [DM 528], ---
    Onderdeel van een omslag met meerdere dossiers. Deze omslag is aan te vragen via archiefinventaris 2.09.16.01, inventarisnummer 2660, ten name van Apol, P.J.
  - Gaalen, G.W.A. van, Monster, 78822
  - Gaalen, J.A. van, Hilversum, 78823
  - Gaalen, K. van, Arnhem, 78824
  - Gaalen, K. van, Someren, 78909
  - Gaalen, P.J.M. van, Amersfoort, 78825
  - Gaalen, S. van, Den Haag, 78842
  - Gaalen, W.A., Kerkrade, 78841
  - Gaalman, A., Enschede, 78840
  - Gaanderse, P.J., Terneuzen, 78839
  - Gaanderse, P.J., Terneuzen [PD51 132], ---
    Onderdeel van een omslag met meerdere dossiers. Deze omslag is aan te vragen via archiefinventaris 2.09.16.02, inventarisnummer 5108, ten name van Bellotto, G.B.
  - Gaanderse, P.W.E., Zeist, 78838
  - Gaanderse, R.J.W., Rotterdam, 78837
  - Gaans, C. van, Groningen, 78836
  - Gaans, C. van, Groningen [PE27 941], ---
    Onderdeel van een omslag met meerdere dossiers. Deze omslag is aan te vragen via archiefinventaris 2.09.16.04, inventarisnummer 3373, ten name van Flikkema, J.
  - Gaans, D. van, Groningen, 78835
  - Gaans, D. van, Groningen, 201546
    Dit dossier betreft ook: Gans, D.; Gans, D.; Gans, D.; Gans, D.; Gans, E.; Gans, E.; Schlesinger, F.; Schlesinger, F.; Schlesinger, F.; Schlesinger, F.
  - Gaans-van Broeren, L., Roosendaal, 78834
  - Gaarden, M. van, Loosduinen, 78833
  - Gaarenstroom, J.H., Haren [DM 466], ---
    Onderdeel van een omslag met meerdere dossiers. Deze omslag is aan te vragen via archiefinventaris 2.09.16.02, inventarisnummer 2657, ten name van Bemelmans, G.J.C.M.
  - Gaarenstroom, K.J., Amsterdam, 78832
  - Gaarkeuken, M., Amsterdam, 78830
  - Gaarkeuken, M., Amsterdam, 78831
  - Gaarkeuken, M., Amsterdam [PD1 685], ---
    Onderdeel van een omslag met meerdere dossiers. Deze omslag is aan te vragen via archiefinventaris 2.09.16.04, inventarisnummer 4563, ten name van Fototypie CV
  - Gaarkeuken, S., Haarlem, 78828
  - Gaarkeuken, S., Groningen, 78829
  - Gaarlandt, G.L.J., Amstelveen, 78827
  - Gaarlandt, J.A., Soest, 78826
  - Gaartman, A.P., Haarlem, 78843
  - Gaartman, A.P., Haarlem [PE28 3749], ---
    Onderdeel van een omslag met meerdere dossiers. Deze omslag is aan te vragen via archiefinventaris 2.09.16.02, inventarisnummer 3490, ten name van Bijleveld, P.H.A.
  - Gaartman, J., Haarlem, 78844
  - Gaartman, J., Haarlem, 78845
  - Gaartman, J., Haarlem [PE28 7371], ---
    Onderdeel van een omslag met meerdere dossiers. Deze omslag is aan te vragen via archiefinventaris 2.09.16.01, inventarisnummer 3531, ten name van Ammerlaan, J.
  - Gaasbeek, A., Enschede [DM 2062], ---
    Onderdeel van een omslag met meerdere dossiers. Deze omslag is aan te vragen via archiefinventaris 2.09.16.01, inventarisnummer 2710, ten name van Abbing, J.
  - Gaasbeek, C., Valburg, 78846
  - Gaasbeek, C.J., putten, 78847
  - Gaasbeek, H.G., Elden, 78848
  - Gaasbeek, H.P., Elden [PE43 796], ---
    Onderdeel van een omslag met meerdere dossiers. Deze omslag is aan te vragen via archiefinventaris 2.09.16.04, inventarisnummer 3904, ten name van Evers, H.
  - Gaasbeek, J., Driebergen, 78849
  - Gaasbeek, J., Hilversum, 78850
  - Gaasbeek, J., Soesterberg, 78851
  - Gaasbeek, J., Driebergen, 78852
  - Gaasbeek, J., Zeist, 78853
  - Gaasbeek-Franken, L., Leiden, 78854
  - Gaasbeek-van der Bunt, Maartensdijk, 78855
  - Gaast, K. van der, Den Haag, 78856
  - Gaasterkerk (stoomschip), Amsterdam [DS 1381], ---
    Onderdeel van een omslag met meerdere dossiers. Deze omslag is aan te vragen via archiefinventaris 2.09.16.01, inventarisnummer 2826, ten name van Amsterdamsche Bank NV
  - Gaasterland, J., Wesel, 78857
  - Gaasterland, K.L. (I), Amsterdam, 78858
  - Gaasterland, K.L. (II), Amsterdam, 78859
  - Gaastra, B.S., Amsterdam, 78860
  - Gaastra, K.T., Bergheim-Erft, 78861
  - Gaastra, W., Alkmaar [PD4 3], ---
    Onderdeel van een omslag met meerdere dossiers. Deze omslag is aan te vragen via archiefinventaris 2.09.16.02, inventarisnummer 4795, ten name van Bensel, F.J.M. ten
  - Gaastra-Tieman, H., Leeuwarden, 78862
  - Gaauw, W. van der, Den Haag, 78863
  - Gaay, G.A. de, Apeldoorn [PE10 2544], ---
    Onderdeel van een omslag met meerdere dossiers. Deze omslag is aan te vragen via archiefinventaris 2.09.16.02, inventarisnummer 2354, ten name van Buma, L.
  - Gaba (Bouw- en Exploitatie Maatschappij NV), Huizen, 78864
  - Gabali, M., Amsterdam, 78865
  - Gabali, M., Amsterdam [WE 889], 5993
  - Gabel, J.W., Amsterdam [PE1 4321], ---
    Onderdeel van een omslag met meerdere dossiers. Deze omslag is aan te vragen via archiefinventaris 2.09.16.01, inventarisnummer 2281, ten name van Amsterdamse Jalousienfabriek
  - Gabel, N.P., Amsterdam, 78867
  - Gabelich, G.H.R.L., Den Haag, 78866
  - Gaberschek, J., Kamnik [KLP 683], ---
    Onderdeel van een omslag met meerdere dossiers. Deze omslag is aan te vragen via archiefinventaris 2.09.16.01, inventarisnummer 4520, ten name van Arntzenius, C.R.
  - Gabersek, J., Brunssum, 78868
  - Gabersek, J., Rumpen [DS 4963a], ---
    Onderdeel van een omslag met meerdere dossiers. Deze omslag is aan te vragen via archiefinventaris 2.09.16.01, inventarisnummer 3146, ten name van Allan & Co.'s, (Koninklijke Nederlandsche Fabrieken van Meubelen en Spoorwegmaterieel) NV
  - Gablenz-Thurheim, M.F. von (van der Deure Stichting), Merseburg [DS 3052], ---
    Onderdeel van een omslag met meerdere dossiers. Deze omslag is aan te vragen via archiefinventaris 2.09.16.01, inventarisnummer 2970, ten name van Albert de Bary & Co., H. NV
  - Gabler, T., Augsburg [WE 7666], ---
    Onderdeel van een omslag met meerdere dossiers. Deze omslag is aan te vragen via archiefinventaris 2.09.16.01, inventarisnummer 6443, ten name van Alsdorff, C.
  - Gabor, J., Haarlem, 78869
  - Gabor-Hessels, C., Amsterdam [WF 1878], ---
    Onderdeel van een omslag met meerdere dossiers. Deze omslag is aan te vragen via archiefinventaris 2.09.16.02, inventarisnummer 6554, ten name van Behrende-Philippson, B.
  - Gabor-Stuth, B., Beverwijk, 78870
  - Gabor-Stuth, B., Beverwijk [PE28 3255], ---
    Onderdeel van een omslag met meerdere dossiers. Deze omslag is aan te vragen via archiefinventaris 2.09.16.02, inventarisnummer 3486, ten name van Bassmann, E.A.
  - Gabrie, M., Zwijndrecht, 78871
  - Gabriel, B., Rotterdam, 78873
  - Gabriel, B., Rotterdam [WFR 652], ---
    Onderdeel van een omslag met meerdere dossiers. Deze omslag is aan te vragen via archiefinventaris 2.09.16.03, inventarisnummer 5512, ten name van Dehnert, E.J.
  - Gabriel, B.K.L., De Steeg [WFV 2555], ---
    Onderdeel van een omslag met meerdere dossiers. Deze omslag is aan te vragen via archiefinventaris 2.09.16.03, inventarisnummer 5655, ten name van Darley, M.J.
  - Gabriel, F.T., Roosendaal, 78883
  - Gabriel, H., Antwerpen, 78874
  - Gabriel, H., Geleen, 78877
  - Gabriel, H., Hamburg, 78878
  - Gabriel, J.E.M., Roermond, 78882
  - Gabriel, M.A., Amsterdam, 78879
  - Gabriel, P.H., Breda, 78888
  - Gabriel, P.P., Oosterbeek, 78880
  - Gabriel, R.K.L., De Steeg, 78881
  - Gabriel-Zee van der, B., Amsterdam, 78872
  - Gabriels, J., Rijswijk, 78884
  - Gabriels, J., Etten-Leur, 78886
  - Gabriels, J.J., Schiedam, 78885
  - Gabriels, P., Bosschenhoofd, 78887
  - Gabriels, P.J.H., Broekheurne, 78889
  - Gabrielse, S., Westkapelle [DM 833], ---
    Onderdeel van een omslag met meerdere dossiers. Deze omslag is aan te vragen via archiefinventaris 2.09.16.01, inventarisnummer 2670, ten name van Alcu Metaal NV (Smelt- en Raff. Bedrijf)
  - Gackstatter, H.G., Heilbronn [WE 220], ---
    Onderdeel van een omslag met meerdere dossiers. Deze omslag is aan te vragen via archiefinventaris 2.09.16.03, inventarisnummer 5940, ten name van Clarke-Cohen, I.
  - Gackstdtter, G.J., Zaltbommel, 78890
  - Gade, G.E.H., Hannover [WE 2566], ---
    Onderdeel van een omslag met meerdere dossiers. Deze omslag is aan te vragen via archiefinventaris 2.09.16.02, inventarisnummer 6125, ten name van Bockmann, E.
  - Gade, H., Gloegoer Estate Oostkust Sumatra, 78891
  - Gade, H.G., Markdorf [KLP 674], ---
  - Gade, R.H., Amsterdam, 78892
  - Gadella, C., Utrecht, 78893
  - Gadella, H., Maartensdijk, 78894
  - Gadella, J., Zeist, 78895
  - Gadella, W., Amsterdam, 78897
  - Gadella, W.F., Bussum, 78896
  - Gadella, W.F., Laren [PE36 3647], ---
    Onderdeel van een omslag met meerdere dossiers. Deze omslag is aan te vragen via archiefinventaris 2.09.16.02, inventarisnummer 3686, ten name van Bos-van der Vliet, G.
  - Gademans, C.H., Hilversum, 78898
  - Gademans, C.H., Amsterdam, 78899
  - Gademans, C.H., Eindhoven, 78901
  - Gademans, C.H.F., Eindhoven, 78900
  - Gademans, H., Arnhem, 78902
  - Gadet, M.E.L., Maastricht [PE40 4023], ---
    Onderdeel van een omslag met meerdere dossiers. Deze omslag is aan te vragen via archiefinventaris 2.09.16.02, inventarisnummer 3842, ten name van Bremen, M.N.J.
  - Gadet, M.H.E.L., Maastricht, 78903
  - Gadiel, S.H.E., Amsterdam, 78904
  - Gadiel-Kamp, A.H.K., Amsterdam, 78905
  - Gadige, R., Brake, 78906
  - Gadiot, G.H.J.H., Maastricht, 78907
  - Gadiot, J., Maastricht, 78908
  - Gadow, C.G., Wiesbaden [WE 6000], ---
    Onderdeel van een omslag met meerdere dossiers. Deze omslag is aan te vragen via archiefinventaris 2.09.16.02, inventarisnummer 6372, ten name van Belastingen
  - Gaeb, B., Hoven [PE67 5025], ---
    Onderdeel van een omslag met meerdere dossiers. Deze omslag is aan te vragen via archiefinventaris 2.09.16.02, inventarisnummer 4360, ten name van Becks, A.
  - Gaebel, G., Ubach o. Worms, 78910
  - Gaedtke, M., Rotterdam, 78911
  - Gaedtke, M., Rotterdam [WFR 499], ---
    Onderdeel van een omslag met meerdere dossiers. Deze omslag is aan te vragen via archiefinventaris 2.09.16.02, inventarisnummer 5508, ten name van Burder, G.
  - Gaelens, E., Rotterdam, 78912
  - Gaelke-Beilecke, F., Rotenburg, 78913
  - Gaemers, A., Den Haag [PE1 1710], ---
    Onderdeel van een omslag met meerdere dossiers. Deze omslag is aan te vragen via archiefinventaris 2.09.16.02, inventarisnummer 3277, ten name van Bernard, J.
  - Gaemers, P.W.M., Den Haag [PE2 1127], ---
    Onderdeel van een omslag met meerdere dossiers. Deze omslag is aan te vragen via archiefinventaris 2.09.16.01, inventarisnummer 2097, ten name van Aarts, J.A.L.C.M.
  - Gaensler, R., Melbourne, 78914
  - Gaertner, H., Kemfenhausen [DS 5356], ---
    Onderdeel van een omslag met meerdere dossiers. Deze omslag is aan te vragen via archiefinventaris 2.09.16.02, inventarisnummer 3179, ten name van Bielefeld, F.
  - Gaertner, H.E., Aachen, 78915
  - Gaertner, J.F., Nijmegen [DM 1472], ---
    Onderdeel van een omslag met meerdere dossiers. Deze omslag is aan te vragen via archiefinventaris 2.09.16.02, inventarisnummer 2691, ten name van Bommel-Tak, C.J. van
  - Gaertner, W.A., Nieuwenhagen, 78916
  - Gaerts, G., Venray [PE40 5036], ---
    Onderdeel van een omslag met meerdere dossiers. Deze omslag is aan te vragen via archiefinventaris 2.09.16.02, inventarisnummer 3890, ten name van Bisschofs, E.
  - Gaesdonck, de (Seminarie), Hassum [PE57 171], ---
    Onderdeel van een omslag met meerdere dossiers. Deze omslag is aan te vragen via archiefinventaris 2.09.16.04, inventarisnummer 4031, ten name van Emans, J.
  - Gaetke-Beileke, F., Rotenurg, 78917
  - Gaetz, K.F., Utrecht [PE54 1290], ---
    Onderdeel van een omslag met meerdere dossiers. Deze omslag is aan te vragen via archiefinventaris 2.09.16.01, inventarisnummer 3956, ten name van Albers, F.
  - Gaffron, H., Chicago, 78918
  - Gaffron, H., Chicago [WE 1747], 6054
  - Gaffron, H. von, Seestraupt [WE 2592], ---
    Onderdeel van een omslag met meerdere dossiers. Deze omslag is aan te vragen via archiefinventaris 2.09.16.04, inventarisnummer 6126, ten name van Einstein, B.
  - Gaffurim, P.A., Sas van Gent [WFV 6638], 5866
  - Gaffurini, P.A., Sas van Gent, 78919
  - Gageldonck, H.G., Breda [PE14 268], ---
    Onderdeel van een omslag met meerdere dossiers. Deze omslag is aan te vragen via archiefinventaris 2.09.16.04, inventarisnummer 2463, ten name van Faro, P.
  - Gageldonk, A.J., Breda, 78920
  - Gageldonk, A.J., Breda [PE14 267], ---
  - Gageldonk, G.J. van, Breda, 78921
  - Gageldonk, H.P.G. van, Breda, 78922
  - Gageldonk, N. van, Breda, 78923
  - Gagern, M. von, Wien, 78924
  - Gagesteijn, C.W., Rotterdam, 78925
  - Gaggia-Tichelen, P., Duisburg, 78926
  - Gahl, G.L.H., Wassenaar, 78927
  - Gahleitner, M., Rotterdam, 78928
  - Gahleitner, M., Rotterdam [WFR 27], 5476
  - Gahman-Verkerk, M., Hillegom [PE39 219], ---
    Onderdeel van een omslag met meerdere dossiers. Deze omslag is aan te vragen via archiefinventaris 2.09.16.03, inventarisnummer 3715, ten name van Dijk, H. van
  - Gahn, J.G., Ugchelen, 78936
  - Gahn, J.G., Ugchelen [PE8 691], ---
    Onderdeel van een omslag met meerdere dossiers. Deze omslag is aan te vragen via archiefinventaris 2.09.16.02, inventarisnummer 2300, ten name van Berg, A.J. van de
  - Gahrmann, T.J., Leidschendam, 78934
  - Gaibl, A. van, Dunaharaszti [PE67 2257], ---
    Onderdeel van een omslag met meerdere dossiers. Deze omslag is aan te vragen via archiefinventaris 2.09.16.02, inventarisnummer 4206, ten name van Bartels, E.
  - Gaida, F., Margraten [PE67 1616], ---
    Onderdeel van een omslag met meerdere dossiers. Deze omslag is aan te vragen via archiefinventaris 2.09.16.02, inventarisnummer 4176, ten name van Barriesz, G.
  - Gaietta-Berberoglu, S., Turijn [PE67 3692], ---
    Onderdeel van een omslag met meerdere dossiers. Deze omslag is aan te vragen via archiefinventaris 2.09.16.01, inventarisnummer 4281, ten name van Ambrosetti-Bosmann, C.
  - Gaigg, A., 78933
  - Gaikema, M., Schiebroek, 78931
  - Gaikema, M., 78932
  - Gaikema, T.J., Den Haag, 78930
  - Gaile, J.B., Winschoten, 78929
  - Gaile, J.B., Winschoten [PE59 582], ---
    Onderdeel van een omslag met meerdere dossiers. Deze omslag is aan te vragen via archiefinventaris 2.09.16.02, inventarisnummer 4105, ten name van Broekema, T.
  - Gaillaard, W., Den Haag, 78937
  - Gaillard, C.J.J., Breda, 78938
  - Gaillard, Fa., Schoonhoven, 78943
  - Gaillard, G.E., Nijmegen, 78939
  - Gaillard, J.C.H., 78940
  - Gaillard, J.M., Tilburg, 78941
  - Gaillard, P.J., Schoonhoven, 78942
  - Gaillard, W.J. van de, Den Haag [PE2 1583], ---
    Onderdeel van een omslag met meerdere dossiers. Deze omslag is aan te vragen via archiefinventaris 2.09.16.01, inventarisnummer 2111, ten name van Albers, T.H.
    Dit dossier betreft ook: Ministerie van Justitie
  - Gaisch, J., Kerkrade, 78944
  - Gaisch, J., Kerkrade, 78945
  - Gaiser & Co.'s Centrale Tabakshandel NV (I), Amsterdam, 78947
  - Gaiser & Co.'s Centrale Tabakshandel NV (II), Amsterdam, 78948
  - Gaiser & Co.'s Centrale Tabakshandel NV (III), Amsterdam, 78949
  - Gaiser & Co.'s Centrale Tabakshandel NV (IV), Amsterdam, 78950
  - Gaiser & Co.'s Centrale Tabakshandel NV (V), Amsterdam, 78951
  - Gaiser & Co.'s Centrale Tabakshandel NV (VI), Amsterdam, 78953
  - Gaiser-Meissner, E., Rotterdam, 78946
  - Gaiser-Muissner, K.E.E., Amsterdam [PE3 161], ---
    Onderdeel van een omslag met meerdere dossiers. Deze omslag is aan te vragen via archiefinventaris 2.09.16.02, inventarisnummer 2185, ten name van Bie, J. van de
  - Gaite, La NV, Utrecht, 78956
  - Gajdecki-Marks, M., Duisburg-Hochfeld [WE 3899], ---
    Onderdeel van een omslag met meerdere dossiers. Deze omslag is aan te vragen via archiefinventaris 2.09.16.01, inventarisnummer 6221, ten name van Alexander, K.
  - Gakeer, A., Stavenisse, 78955
  - Gakeer, A., Ooltgensplaat [PD46 8], ---
    Onderdeel van een omslag met meerdere dossiers. Deze omslag is aan te vragen via archiefinventaris 2.09.16.01, inventarisnummer 5169, ten name van Althusius, D.
  - Gakeer, M., Ovezande, 78954
  - Gal, J.M.C.C., Doesburg, 79004
  - Gal-Weening, Opeinde, 79005
  - Gala, (Snelfoto-apparaten en Platenfabriek) NV (I), Nijmegen, 79003
  - Gala, (Snelfoto-apparaten en Platenfabriek) NV (II), Nijmegen, 79229
  - Galahm-Kujat, M., Utrecht, 78960
  - Galahn-Kujat, M., Utrecht [PE54 5032], ---
    Onderdeel van een omslag met meerdere dossiers. Deze omslag is aan te vragen via archiefinventaris 2.09.16.02, inventarisnummer 3997, ten name van Bosscher, J.
  - Galak Condensed Milk Company NV, Rotterdam [WP 1683], ---
    Onderdeel van een omslag met meerdere dossiers. Deze omslag is aan te vragen via archiefinventaris 2.09.16.01, inventarisnummer 5323, ten name van Altschul, P.J.
  - Galama, V.S., Den Haag, 78961
  - Galan, G. de, Rotterdam, 78962
  - Galatex NV, Amsterdam, 78963
  - Galavazi, G.J.M., Amsterdam, 78964
  - Galczynski, F.A., Kirchderne [WE 4823], ---